ACORDAO-COMPLETO-2358041

ACÓRDÃO DE RELAÇÃO

ACÓRDÃO DE RELAÇÃO 4131/2019 ATA 21/2019 - SEGUNDA CÂMARA

Acórdão 4131/2019-TCU-Segunda Câmara
Os Ministros do Tribunal de Contas da União, com fundamento nos arts. 1º, inciso V, e 39, inciso II, da Lei nº 8.443/92, c/c os arts. 1º,  inciso VIII; 17, inciso III; 143, inciso II e 260, §§ 1º e 2º, inciso II, do Regimento Interno/TCU, ACORDAM em considerar legais  para fins de registro os atos  de  concessão a  seguir relacionados, conforme os pareceres emitidos nos autos  pela Sefip e pelo Ministério Público junto a este Tribunal.
1. Processo TC-Processo 013.326/2019-8 (PENSÃO MILITAR) 
	1.1. Interessados: Alba Ferreira da Silva (XXX.545.257-XX) ; Alda Silva de Souza (XXX.000.247-XX) ; Ana Paula Fernandes Rodrigues (XXX.426.331-XX) ; Denise dos Santos Evangelista de Mello (XXX.906.087-XX) ; Edjane Tavares Calado (XXX.167.644-XX) ; Edna Tavares Calado (XXX.271.784-XX) ; Ednea Reis Camara (XXX.245.577-XX) ; Elba Ferreira da Silva (XXX.086.367-XX) ; Elma Ferreira da Silva de Souza (XXX.300.647-XX) ; Jaidete de Abreu Pereira (XXX.526.027-XX) ; Julieta Fernandes Rodrigues (XXX.965.371-XX) ; Lindinalva Lima Britto (XXX.076.757-XX) ; Lindomar Conceicao Lima Britto (XXX.202.857-XX) ; Marcia Maria de Oliveira (XXX.018.154-XX) ; Marcia da Silva Freitas (XXX.860.168-XX) ; Margareth da Silva Freitas (XXX.220.337-XX) ; Maria Gorete da Silva (XXX.620.834-XX) ; Maria Marly de Freitas Porto (XXX.780.051-XX) ; Maria das Dores de Oliveira (XXX.124.374-XX) ; Maria das Gracas de Oliveira (XXX.836.207-XX) ; Marinilda Maria de Oliveira (XXX.921.804-XX) ; Olivia de Moraes Paes (XXX.257.197-XX) ; Raquel de Oliveira Barauna (XXX.365.887-XX) ; Regina Lucia da Silva e Silva (XXX.632.961-XX) ; Rita Alexandre da Rocha (XXX.011.654-XX) ; Rosana Barauna Martins (XXX.637.177-XX) ; Roseane Tavares Calado (XXX.415.014-XX) ; Rosemere de Oliveira Barauna (XXX.365.897-XX) ; Sandra Maria da Silva Coelho (XXX.540.147-XX) ; Simone da Silva Candido (XXX.251.457-XX) ; Solange Moura da Silva (XXX.251.537-XX) ; Solange dos Santos Evangelista (XXX.356.907-XX) ; Soraya Freitas Massari (XXX.469.417-XX) ; Suedyr Lima de Souza (XXX.143.467-XX) ; Suely da Silva Lima (XXX.793.147-XX) ; Suenir da Silva Lima (XXX.946.477-XX) 
	1.2. Órgão/Entidade: Ministério da Defesa-Comando da Marinha (vinculador) 
	1.3. Relator: Ministro Raimundo Carreiro
	1.4. Representante do Ministério Público: Procurador Marinus Eduardo De Vries Marsico
	1.5. Unidade Técnica: Secretaria de Fiscalização de Pessoal (SEFIP) .
	1.6. Representação legal: não há.
	1.7. Determinações/Recomendações/Orientações: não há.

Segunda Câmara

Alba Ferreira da Silva (XXX.545.257-XX); Alda Silva de Souza (XXX.000.247-XX); Ana Paula Fernandes Rodrigues (XXX.426.331-XX); Denise dos Santos Evangelista de Mello (XXX.906.087-XX); Edjane Tavares Calado (XXX.167.644-XX); Edna Tavares Calado (XXX.271.784-XX); Ednea Reis Camara (XXX.245.577-XX); Elba Ferreira da Silva (XXX.086.367-XX); Elma Ferreira da Silva de Souza (XXX.300.647-XX); Jaidete de Abreu Pereira (XXX.526.027-XX); Julieta Fernandes Rodrigues (XXX.965.371-XX); Lindinalva Lima Britto (XXX.076.757-XX); Lindomar Conceicao Lima Britto (XXX.202.857-XX); Marcia Maria de Oliveira (XXX.018.154-XX); Marcia da Silva Freitas (XXX.860.168-XX); Margareth da Silva Freitas (XXX.220.337-XX); Maria Gorete da Silva (XXX.620.834-XX); Maria Marly de Freitas Porto (XXX.780.051-XX); Maria das Dores de Oliveira (XXX.124.374-XX); Maria das Gracas de Oliveira (XXX.836.207-XX); Marinilda Maria de Oliveira (XXX.921.804-XX); Olivia de Moraes Paes (XXX.257.197-XX); Raquel de Oliveira Barauna (XXX.365.887-XX); Regina Lucia da Silva e Silva (XXX.632.961-XX); Rita Alexandre da Rocha (XXX.011.654-XX); Rosana Barauna Martins (XXX.637.177-XX); Roseane Tavares Calado (XXX.415.014-XX); Rosemere de Oliveira Barauna (XXX.365.897-XX); Sandra Maria da Silva Coelho (XXX.540.147-XX); Simone da Silva Candido (XXX.251.457-XX); Solange Moura da Silva (XXX.251.537-XX); Solange dos Santos Evangelista (XXX.356.907-XX); Soraya Freitas Massari (XXX.469.417-XX); Suedyr Lima de Souza (XXX.143.467-XX); Suely da Silva Lima (XXX.793.147-XX); Suenir da Silva Lima (XXX.946.477-XX)

RAIMUNDO CARREIRO

não há.

PENSÃO MILITAR (PMIL)

Secretaria de Fiscalização de Pessoal (SEFIP).